臺灣士林地方法院交通事件裁定　　　　 94年度交聲字第104號
原處分機關　臺北市交通事件裁決所
異　議　人
即受處分人　甲○○
上列受處分人因違反道路交通管理處罰條例案件，對於台北市交
通事件裁決所民國94年1月10日所為之處分（原處分案號：北市裁
三字第裁22─A4L601887號），聲明異議，本院裁定如下：
    主      文
異議駁回。
    理      由
一、按汽車駕駛人轉彎時，不依標誌、標線、號誌指示者，處
    200 元以上600 元以下（即新台幣600 元以上1800元以下）
    罰鍰；又汽車駕駛人，違反道路交通管理處罰條例第48條之
    規定者，除依原條款處罰鍰外，並記違規點數1 點，道路交
    通管理處罰條例第48條第2 款及第63條第1 項第1 款分別定
    有明文。
二、原處分意旨略以：異議人即受處分人甲○○項乘車號BIM－
    133號重型機車，於民國（下同）93年11月3日13時24分，在
    台北市○○○路左轉重慶北路時，未為兩階段左轉，經警當
    場舉發不依標誌、標線、號誌指示轉彎違規，依道路交通管
    理處罰條例第48第2 款規定，裁處罰鍰新台幣（下同）600
    元，並依同法第63條第1 項第1 款之規定，記違規點數1 點
    。
三、本件異議意旨略以：異議人行至路口時見交通號誌指示可為
    左轉，且該處兩階段左轉的標誌係設置在視覺死角，異議人
    未看見該標誌，於此情形下當見到交通號誌指示可左轉，自
    然於不知情的情況下違規等語云云。
四、經查：
  (一)機慢車兩段左轉標誌，用以告示左轉機器腳踏車或慢車駕駛
    人應遵照號誌指示，在號誌顯示允許直行時先行駛至右前方
    路口之左轉待轉區等待左轉，俟該方向號誌顯示允許直行後
    ，再行續駛，以兩段方式完成左轉。本標誌設於實施機慢車
    兩段左轉路口附近顯明之處，並配合劃設機慢車左轉待轉區
    ○○○道路交通標誌標線號誌設置規則第65條定有明文。本
    件異議人於違規當日係騎乘車號BIM-133 號重型機車，由台
    北市○○○路左轉重慶北路時，並未為二階段轉彎等情，業
    為異議人所不否認。而異議人行駛之南京西路、重慶北路口
    ，於道路右側路旁明顯設有機車兩段式左轉之標誌牌，於路
    口前方地面並畫有機慢車左轉待轉區標線，有照片2 幀在卷
    可按，核該等標誌、標線設置之位置，與上開道路交通標誌
    標線號誌設置規則第65條之規定並無不合。
  (二)又南京西路異議人行駛之東往西方向係同向四車道，內側車
    道為「禁行機車」道，亦有台北市政府警察局交通大隊北市
    警交大三字第09366830400 號函在卷可稽。故異議人如遵守
    內側車道「禁行機車」之標誌，行駛於外側車道，應清晰得
    見「兩段式左轉」標誌牌，及右前方路口地面之待轉區標線
    。異議人辯稱「兩段式左轉」標誌牌設於視覺死角致異議人
    無法看見云云，要無足採。
  (三)再於機慢車應兩段式左轉之路口，機慢車左轉應兩階段為之
    ，雖路口另設有左轉號誌，惟係供一般汽車轉彎遵行，尚不
    得謂機慢車得於左轉號誌亮起時逕行左轉，而毋庸遵守兩階
    段左轉，自不待言。
  (四)綜上，異議人所辯各節，均不足採。原處分機關援引首揭規
    定，對異議人裁處裁罰600 元，並記違規點數1 點，核無不
    合。本件聲明異議為無理由，應予駁回。
據上論斷，應依道路交通案件處理辦法第19條，裁定如主文。
中　　華　　民　　國　　94　　年　　5 　　月　　25　　日
                  交通法庭法  官  彭洪媛
以上正本證明與原本無異。
如不服本裁定應於送達後5日內向本院提出抗告狀。
                          書記官  周霙蘭
中　　華　　民　　國　　94　　年　　5 　　月　　30　　日
